【裁判字號】    99,聲,93
【裁判日期】    990329
【裁判案由】    返還提存物
【裁判全文】
臺灣桃園地方法院民事裁定                99年度聲字第93號
聲  請  人  金協昌科技股份有限公司
法定代理人  丁○○
相  對  人  春奕股份有限公司
法定代理人  乙○○
            丙○○
            甲○○
上列當事人間聲請返還提存物事件，本院裁定如下：
    主  文
本院九十六年度存字第三九八六號提存事件聲請人所提存之擔保
金新台幣貳萬肆仟元，准予返還。
    理  由
一、本件聲請意旨略以：聲請人前遵本院96年度裁全字第4847號
    假扣押裁定，以本院96年度存字第3986號提存事件提存新台
    幣（下同）24,000元為相對人供擔保後，聲請對相對人為假
    扣押，經本院以96年度執全字第3037號事件受理執行在案。
    嗣因聲請人已向本院聲請撤銷前開假扣押裁定確定，且撤回
    前開假扣押執行事件，並於訴訟程序終結後，聲請人已定20
    日期限催告相對人行使權利，經本院送達98年度聲字第1492
    號通知行使權利函在案，相對人迄未為權利之行使。為此，
    聲請人爰依104 條第1 項第3 款之規定，聲請本院裁定准許
    返還提存物，並提出經濟部98年11月20日經授中字第098339
    80670 號函暨相對人股份有限公司變更登記表、本院96年度
    存字第3986號提存書、97年度全聲字第317 號民事裁定暨確
    定證明書、98年度聲字第1492號通知行使權利函、96年8 月
    2 日桃院木執96年執全蘭字第3037號民事執行處通知、民事
    聲請撤回強制執行狀（以上皆為影本）各1 份為證。
二、按訴訟終結後，供擔保人聲請法院通知受擔保利益人於一定
    期間內行使權利並向法院為行使權利之證明而未證明者，法
    院應依供擔保人之聲請，以裁定命返還其提存物，民事訴訟
    法第104 條第1 項第3 款後段定有明文。又上開所謂「訴訟
    終結後」，宜從廣義解釋，包括撤銷假扣押、假處分裁定及
    其執行程序終結在內，最高法院90年度台抗字第653 號裁定
    可資參照。
三、經查，聲請人主張之前揭事實，經本院依職權調閱96年度存
    字第3986號、96年度裁全字第4847號、96年度執全字第3037
    號、98年度聲字第1492號、97年度全聲字第317 號等本院卷
    宗核閱屬實。又相對人迄今並未行使權利之事實，有本院民
    事記錄科查詢簡答表2 紙、99年2 月12日臺灣板橋地方法院
    板院輔民科字第010944號函1 紙在卷可憑，且本院另函請相
    對人就本件提存物返還之聲請表示意見，相對人亦未回復。
    從而，本件聲請人返還提存物之聲請，核與民事訴訟法第10
    4 條第1 項第3 款規定相符，洵屬有據，應予准許。
四、依民事訴訟法第106 條準用第104 條第1 項第3 款，裁定如
    主文。
中    華    民    國    99    年    3     月     29    日
                  民事第一庭    法  官  郭俊德
以上正本係照原本作成。
如對本裁定抗告須於裁定送達後10日內向本院提出抗告狀，並應
繳納抗告裁判費新台幣1,000 元。
中    華    民    國    99    年    3     月     29    日
                                書記官  黃澧

司法院資訊處製作；財團法人民間司法改革基金會備份。
